【裁判字號】    98,審簡上,192
【裁判日期】    980929
【裁判案由】    恐嚇取財
【裁判全文】
臺灣士林地方法院刑事判決           98年度審簡上字第192號
上  訴  人
即  被  告  乙○○
上列上訴人即被告因恐嚇取財案件，不服本院內湖簡易庭於中華
民國98年6 月2 日所為98年度湖簡字第387 號第一審刑事簡易判
決（聲請簡易判決處刑案號：臺灣士林地方法院檢察署98年度偵
字第5372號），提起上訴，本院管轄第二審之合議庭判決如下：
    主  文
上訴駁回。
乙○○緩刑貳年。
    事實及理由
一、本案經本院審理結果，認第一審判決以上訴人即被告乙○○
    係犯刑法第346 條第3 項、第1 項之恐嚇取財未遂罪，併依
    同法第25條第2 項之規定，按既遂犯之刑減輕其刑，處有期
    徒刑3 月，並諭知易科罰金之折算標準，其認事用法均無不
    當，量刑亦屬妥適，應予維持。相關事實、證據及理由茲引
    用第一審判決書及檢察官聲請簡易判決處刑書之記載（詳如
    附件），另補充：被告乙○○於本院調查、審理時之自白（
    參本院民國98年8 月12日準備程序筆錄、98年9 月15日審判
    筆錄）。
二、上訴人即被告上訴意旨係以：被害人甲○○來電要求取回友
    人陳宏麟送修之車輛，伊與友人聚餐喝酒，因酒精作崇下而
    隨口說出恐嚇取財的言語，請求體恤上情，給予緩刑等語。
    按刑之量定及緩刑之宣告，係實體法上賦予法院得為自由裁
    量之事項，倘其未有逾越法律所規定之範圍，或濫用其權限
    ，即不得任意指摘為違法（最高法院75年臺上字第7033號判
    例意旨參照）。本件原審業審酌被告之素行、智識程度、犯
    罪之手段、犯罪所生之損害、被告犯後態度等一切情狀，就
    被告所犯刑法第346 條第3 項、第1 項之恐嚇取財未遂罪，
    併依同法第25條第2 項之規定，按既遂犯之刑減輕其刑，處
    有期徒刑3 月，並諭知易科罰金之折算標準，是原審量刑尚
    屬允恰，難認有何明顯裁量逾越或濫用之違法情事，自應予
    維持。上訴意旨指摘原判決未能體恤上情量刑過重而為上訴
    ，核無理由，應予駁回。末查被告前未曾因故意犯罪受有期
    徒刑以上刑之宣告，有臺灣高等法院被告前案紀錄表1 紙在
    卷可憑，為取回陳宏麟送修之汽車修理費及積欠之債務，飲
    用酒類後，情緒失控，口出惡言恐嚇被害人甲○○，實非可
    取，然被告業於本院審理時與被害人甲○○達成和解，有本
    院98年8 月12日和解筆錄可考，並當庭交付和解金予被害人
    甲○○，認其犯後態度尚佳，又本件犯罪尚未發生實質之財
    產損害，及其品性、智識程度，暨目前從事油漆工等情，因
    認經此偵審程序對被告之教訓已深，自當已知警惕，信無再
    犯之虞，本院因認暫不執行其刑為當，爰併予宣告緩刑2 年
    ，以觀後效，用啟自新。
三、據上論斷，本件應依刑事訴訟法第455 條之1 第3 項、第36
    8 條、第373 條，刑法第74條第1 項第1 款，判決如主文。
四、本案經檢察官曾勁元到庭執行職務。
中    華    民    國    98    年    9   月    29    日
                  刑事第一庭審判長法  官  洪英花
                                  法  官  雷雯華
                                  法  官  王沛雷
以上正本證明與原本無異。
本件不得上訴。
                                  書記官  吳尚文
中    華    民    國    98    年    9     月    29    日
附錄本案論罪科刑法條全文：
中華民國刑法第346條
意圖為自己或第三人不法之所有，以恐嚇使人將本人或第三人之
物交付者，處6 月以上5 年以下有期徒刑，得併科1 千元以下罰
金。
以前項方法得財產上不法之利益，或使第三人得之者，亦同。
前二項之未遂犯罰之。


司法院資訊處製作；財團法人民間司法改革基金會備份。
